臺灣高等法院高雄分院交通事件裁定                九十一年度交抗字第四五號
    抗告人即
    受處分人      甲○○
    原處分機關    高雄市交通事件裁決所
右抗告人因違反道路交通管理處罰條例案件，聲明異議，不服臺灣高雄地方法院中華
民國九十一年三月二十七日裁定（九十一年度交聲字第八四號），提起抗告，本院裁
定如左：
    主  文
抗告駁回。
    理  由
一、抗告意旨略以：抗告人並非故意於接獲道路交通通知單後，不向處罰機關陳述，
    高雄市交通事件裁決所竟加倍處罰，同一事件卻遭兩個不同機關處以不同額度之
    罰鍰，實難甘服，爰依法提起抗告云云。
二、原審以：異議意旨略以：受處分人即異議人甲○○於民國九十年二月十八日下午
    四時五十七分接獲舉發違反道路交通管理事件通知單，內容為受處分人於九十年
    二月十八日，在國道一號三六七公里中正路南向出口處，駕駛車牌號碼ＹＱ－０
    ９３１號自用小客車，不依規定變換車道，任意跨越槽化線，強行插入連貫行駛
    中之車隊，依道路交通管理處罰條例第三十三條處罰鍰新臺幣（下同）三千元，
    受處分人於九十年四月四日向法院提出聲明異議，經法院以不得對舉發違反道路
    交通管理事件通知單聲明異議為由駁回。詎受處分人於九十一年一月三十一日，
    再度接獲高雄市交通事件裁決所之裁決書，內容為受處分人違反道路交通管理處
    罰條例第三十三條之規定，處罰鍰六千元並記違規點數一點。受處分人同一違規
    行為卻遭二不同機關處以不同額度之罰鍰，且高雄市交通事件裁決所未通知受處
    分人到場陳述即行裁決，所為處分尚難甘服，爰依法提出異議等語。惟按道路交
    通管理處罰條例第九條第一項規定，本條例所定罰鍰之處罰，行為人接獲違反道
    路交通管理事件通知單後，於十五日內得不經裁決，逕依規定之罰鍰標準，向指
    定之處所繳納結案；不服舉發事實者，應於十五日內，向處罰機關陳述意見或提
    出陳述書。其不依通知所定限期前往指定處所聽候裁決，且未依規定期限陳述意
    見或提出陳述書者，處罰機關得逕行裁決之。次按道路交通管理事件統一裁罰標
    準及處理細則第二十四條規定，逕行舉發違反道路交通管理事件，汽車所有人依
    通知單之應到案日期前到案，並告知違規駕駛人姓名、身分證統一編號及住址．
    ．．逾應到案日期，處罰機關應依本條例八十五條第三項規定處罰該汽車所有人
    。查受處分人為車牌號碼ＹＱ－０９３１號自用小客車之所有人，有查詢報表乙
    紙存卷可參，而原送達受處分人之舉發違反道路交通管理事件通知單中，已載明
    受處分人應於九十年四月二日前，逕行依道路交通管理處罰條例第三十三條規定
    之最低額罰鍰（即三千元）繳納，或於上開到案時間內至高雄市交通事件裁決所
    陳述意見或告知究何人為真正違規者等情，亦有該通知單乙份附卷足據，惟受處
    分人於收受上開通知單後，始終未將罰鍰繳清，亦未向高雄市交通事件裁決所提
    出任何陳述或主張，則高雄市交通事件裁決所於九十一年一月十五日，援引上開
    規定，就受處分人之違規事項，在法定罰鍰額度內，逕行裁處受處分人最高額罰
    鍰六千元，並依道路交通管理處罰條例第六十三條第一項之規定記違規點數一點
    ，並無不當，異議為無理由。因而駁回抗告人之異議，核無不合。
三、經查高雄市交通事件裁決所於九十一年一月十五日，就受處分人之違規事項，在
    法定罰鍰額度內，逕行裁處受處分人最高額罰鍰六千元，並依道路交通管理處罰
    條例第六十三條第一項之規定記違規點數一點，並無不當，且無所謂兩個不同機
   關處以不同額度之情形，抗告人尚有誤會。本件原審裁定並無不合，抗告人抗告
    意旨仍執前詞，指摘原裁定不當，為無理由，應予駁回。
四  據上論結，應依道路交通案件處理辦法第二十六條，刑事訴訟法第四百十二條，
    裁定如主文。
中    華    民    國        九十一      年      五      月     十五     日
                              臺灣高等法院高雄分院刑事第九庭
                                  審判長法官  張明松
                                        法官  江泰章
                                        法官  任森銓
右正本證明與原本無異。
不得再抗告。
                                      書記官  施耀程
中    華    民    國        九十一      年      五      月     十六     日
                                                                      Ｈ
